sv: Elektronik > Kommunikation > Tillbehör till kommunikationsradio: Hörsnäckor; Radioväskor; Radiofästen och konsoler
ro-RO: Electronice > Comunicații > Accesorii radio comunicații: Căști; Huse de transport radio; Suporturi și console pentru radio
pl: Elektronika > Telekomunikacja > Akcesoria do komunikacji radiowej: Słuchawki do uszu; Futerały na radio; Mocowania i wsporniki radia
de: Elektronik > Kommunikationsgeräte > Funkzubehör: Hörmuscheln; Tragetaschen für Radios; Funkhalterungen und -Befestigungen
ko: 전자기기 > 통신 > 무선 통신기 부대용품: 이어피스; 휴대용 무선 통신기 케이스; 무전기 마운트 및 브래킷
pt-BR: Eletrônicos > Comunicações > Acessórios para rádio de comunicação: Fone de ouvido; Estojos de transporte de rádio; Suportes e braçadeiras para rádio
sk-SK: Elektronika > Komunikačné zariadenia > Príslušenstvo pre komunikačné rádiové zariadenia: Slúchadlá; Puzdrá na prenos rádia; Držiaky a konzoly rádií
fr: Appareil électronique > Communications > Accessoires de communication par radio: Écouteurs de radio; Étuis de transport pour radio; Supports et fixations pour radio
it: Elettronica > Comunicazioni > Accessori comunicazioni radio: Auricolari; Custodie per radio; Supporti e staffe per radio
sl-SI: Elektronika > Komunikacija > Dodatki za radijsko komunikacijo: Ušesne slušalke; Torbice za radio; Nosilci in oklepi za radijske postaje
zh-CN: 电子产品 > 通讯 > 无线电通讯配件: 头戴式耳机; 无线电便携箱; 对讲机支架
nb: Elektronikk > Kommunikasjon > Tilbehør til kommunikasjonsradioer: Øretelefoner; Bærevesker for radioer; Radiofester og -braketter
en: Electronics > Communications > Communication Radio Accessories: Earpieces; Radio Carrying Cases; Radio Mounts & Brackets
lt-LT: Elektronika > Ryšiai > Radijo stotelių priedai: Ausinės; Radijo stotelių dėklai; Radijo stoteliių laikikliai ir kronšteinai
hr-HR: Elektronika > Komunikacija > Pribor za radijsku komunikaciju: Slušalice za umetanje u uho; Torbe za radio; Nosač i držač za radio
hu: Elektronika > Kommunikáció > Kommunikációs rádiókiegészítők: Fülesek; Rádióhordozó-tokok; Rádiótartók és -konzolok
ru: Электроника > Связь > Аксессуары для радиостанций: Наушники; Чехлы для радиостанций; Крепления и кронштейны для раций
da: Elektronik > Kommunikation > Kommunikationsradio – tilbehør: Ørestykker; Radiobæretasker; Radiobeslag
zh-TW: 電子器材 > 通訊設備 > 通訊無線電配件: 頭戴耳機; 無線電攜帶盒; 無線電支架與托架
fi: Elektroniikka > Viestintä > Radiotarvikkeet: Kuulokkeet; Radion kantokotelot; Radion kiinnikkeet ja telineet
pt-PT: Eletrónica > Comunicações > Acessórios de comunicação rádio: Auscultador; Caixas de transporte de rádio; Suportes e brackets para rádio
el: Ηλεκτρονικά > Επικοινωνίες > Αξεσουάρ ραδιοεπικοινωνίας: Ακουστικά; Θήκες μεταφοράς ραδιοφώνων; Βάσεις & στηρίγματα ραδιοφώνου
tr: Elektronik > Haberleşme > İletişim Telsizi Aksesuarları: Kulaklıklar; Radyo Taşıma Çantaları; Telsiz Montaj ve Braketleri
ja: 電子機器 > 通信機器 > 無線通信関連用品: イヤホン; ラジオ持ち運び用ケース; 無線機用マウント・ブラケット
cs: Elektronika > Komunikace > Radiokomunikační příslušenství: Sluchátka k vysílačkám; Pouzdra na přenášení vysílaček; Držáky a konzole pro radiostanice
bg-BG: Електроника > Комуникации > Комуникационни радио аксесоари: Слушалки; Чанти за радиостанции; Стойки и скоби за радио
es: Electrónica > Comunicación > Accesorios para sistemas de comunicación por radio: Auriculares; Estuches para transporte de radio; Soportes y abrazaderas de radio
nl: Elektronica > Communicatie > Accessoires voor communicatieradio's: Oortjes; Draagdozen voor radio's; Radio bevestigingen en beugels
th: อิเล็กทรอนิกส์ > การสื่อสาร > อุปกรณ์วิทยุสื่อสาร: ส่วนหูฟัง; กระเป๋าใส่วิทยุ; ขาตั้งและแผงยึดวิทยุสื่อสาร
vi: Thiết bị điện tử > Thiết bị liên lạc > Phụ kiện bộ đàm liên lạc: Nút bịt tai; Hộp đựng bộ đàm; Giá và kẹp radio